【裁判字號】    90,交聲,229
【裁判日期】    900928
【裁判案由】    違反道路交通管理處罰條例聲明異議
【裁判全文】
臺灣桃園地方法院刑事裁定                          九十年度交聲字第二二九號
    受處分人即
    異  議  人  甲○○
右列受處分人因違反道路交通管理處罰條例案件，對於台北區監理所之北市交停字第
ＩＡ0000000號舉發違反道路交通管理事件通知書之舉發，即交通部公路局台
北區監理所九十年八月一日北監五字第裁四０－ＩＡ0000000號裁決書所為之
處分，聲明異議，本院裁定如左：
    主      文
異議駁回。
    理      由
一、本件舉發意旨略以：異議人於民國八十九年七月十七日下午四時十分許，其所有
    車牌號碼為ＨＳ─二一八六號自用小客車停放台北市政府地下停車場內，因「停
    車位置不依規定」違規停放，遂加以依法舉發之，且於八十九年七月二十七日以
    掛號郵遞方式向異議人之戶籍所在地「台北縣三重市○○○路八十六巷九號」住
    處寄送台北區監理所之北市交停字第ＩＡ0000000號舉發通知單，通知處
  分異議人應於同年八月二十三日前自動到案，惟因異議人未能依限到案，始由交
    通部公路局台北區監理所九十年八月一日北監五字第裁四０－ＩＡ000000
    0號裁決書處分異議人罰鍰新台幣（下同）一千二百元云云。異議人則以實際上
    沒住在台北縣三重市○○○路八十六巷九號處，所以未收到舉發通知單，且戶籍
    已遷到「台北市○○路○段七十九號十樓之二」，又因工作關係搬回娘家「桃園
    縣中壢市○○○路○段二十七號三樓」，所以確實未收到通知，無法知悉違規事
    由是否屬實，非故意不到案；又實際居住於台北縣三重市○○○路八十六巷九號
    處所之人是伊公公石荊璞，但公公已經八十餘歲，且重度多障，係無意思能力之
    人，雖公公有代為簽收上開舉發通知單，但公公無法理解此事亦無轉交該舉發通
    知單，因此認為舉發通知單之送達並不合法，應重新送達云云，資為抗辯。
二、按依道路交通管理處罰條例第五十六條第一項第九款規定，汽車駕駛人停車時,
    停車時間、位置、方式、車種不依規定停放者，應處新台幣六百元以上一千二百
    元以下罰鍰。
三、經查，異議人於前開時地未依規定，將所駕駛之ＨＳ─二一八六號自用小客車違
    規不依規定位置停放台北市政府地下停車場內，而經舉發，台北監理所並於八十
    九年七月二十七日將舉發通知單以掛號郵遞方式向異議人之戶籍所在地「台北縣
    三重市○○○路八十六巷九號」寄送，由其同居人石荊璞代收之事實，有台北五
    十一支局公眾查詢郵件答覆單、三重郵局郵務股普掛段區段投遞簽收清單各一紙
    附卷可稽。異議人亦不爭執石荊璞有為其代收上開舉發通知單掛號函件之事實，
    惟一再辯稱因工作關係未居住於上址，且戶籍亦已經遷走，石荊璞亦未轉交云云
    ，然查：異議人係於八十九年九月一日始將戶籍遷入「台北市○○區○○路四段
    七十九號十樓之二」地址，有台北市大安區戶政事務所檢送本院之異議人全戶戶
    籍謄本一份在卷可稽，換言之，於上開舉發通知單寄送當時，異議人確仍設籍於
    上開三重市之地址無誤，則舉發單位即台北監理所將舉發通知單以掛號郵遞方式
    向異議人當時之戶籍地寄送，並由同居人代為簽收，認已經合法送達；至異議人
    是否確實居住於上址，實際簽收之人是否確實有轉交知悉，則非舉發單位所能查
    知，蓋異議人既當時仍將戶籍設於上址投遞處，第三人自推定異議人能於該址收
    受郵件，至異議人有何實際困難而延誤自身郵件之收受，則非他人能過問，認此
    風險應由異議人自行承擔，其空言辯稱未收到通知單，認送達不合法云云，礙難
    採信。是原處分機關以異議人違反道路交通管理處罰條例第五十六條第一項第九
    款規定，又未依限自動到案，始由交通部公路局台北區監理所九十年八月一日北
    監五字第裁四０－ＩＡ0000000號裁決書處分異議人罰鍰新台幣一千二百
    元，揆諸上開法條，並無不合之處，異議人猶執前詞提起本件異議，顯無理由，
    應予駁回。
四、據上論斷，應依道路交通案件處理辦法第十九條，裁定如主文。
中      華      民      國      九十    年      九    月    二十八      日
                                臺灣桃園地方法院刑事第六庭
                                          法  官  孫惠琳
右正本證明與原本無異。
如不服本裁定，應於裁定送達後五日內向本院提出抗告狀。
                                          書記官  沈秀珍
中        華        民        國   九十   年   十   月    二    日


司法院資訊處製作；財團法人民間司法改革基金會備份。
